台灣彰化地方法院刑事判決　　　　　　　　　　　　　　九十一年度易字第八九號
　　公　訴　人　臺灣彰化地方法院檢察署檢察官
　　被　　　告　丁○○
右列被告因竊盜案件，經檢察官提起公訴（九十年度偵字第七九六一號）及移送併案
審理（台灣士林地方法院檢察署九十一年度偵字第二七一三號、台灣台北地方法院檢
察署九十一年度偵字第五三三八號），本院判決如左：
    主  文
丁○○連續竊盜，累犯，處有期徒刑拾月。
    事  實
一、丁○○前曾有三次竊盜、一次贓物之前科，最近一次構成累犯之前科，係於民國
    （下同）八十九年二月二十九日，因竊盜，經台灣高等法院以八十九年上易字第
    二四三號判處有期徒刑八月確定，於九十年八月十八日執行完畢，猶不知悔改，
    竟仍意圖為自已不法之所有，並基於概括之犯意，先後為左列竊盜犯行：
  (一)、九十年十一月二十五日十七時四十分許，在彰化縣北斗鎮○○路二一九號「菁
      旺超商」內，徒手竊取洋酒銀帶二瓶、軒尼詩二瓶、皇家禮砲一瓶及人頭馬Ｘ
      Ｏ一瓶（共價值新台幣（下同）一萬三千九百元），並將此六瓶洋酒置入背包
      中，未結帳即離開該店，正欲離去之際，為店員乙○○發覺，經民眾合力於「
      菁旺超商」外圍逮捕送辦，並當場扣得於背包內發現之上述失竊洋酒六瓶。
  (二)、續於九十一年三月八日十六時，在台北市○○區○○路三段二一○號「高峰百
      貨」Ｂ２賣場內，徒手竊取店內陳列銷售之高粱酒五瓶（共價值二千七百四十
      五元），得手後將之藏於上衣背心口袋及背後腰帶上，於離去時因高梁酒尚未
      消磁而引發防盜器聲響，為該百貨公司客服部組長丙○○攔阻，並報警處理。
  (三)、再於九十一年三月二十六日十六時五分許，在台北市○○○路○段四十五號「
      S0G0百貨公司」Ｂ２生鮮超市內，乘被害人甲○○不注意之際，徒手竊取店內
      金牌威士忌三瓶及山多利威士忌二瓶（共價值二千四百五十元），並將之藏於
      上衣口袋內，得手後，丁○○即逕走出店外，旋即為該超市股長甲○○發現，
      高喊抓賊，並與埋伏於超市內之員警當場查獲。
二、案經彰化縣警察局北斗分局報請臺灣彰化地方法院檢察署檢察官偵查起訴暨台北
    市警察局大同分局、大安分局分別報請台灣士林、台北地方法院檢察署檢察官移
    由本院併案審理。
    理  由
一、訊據被告丁○○對於事實欄所列(二)、(三)之犯罪事實部份，迭於警訊時及偵審中供
    承不諱，核與被害人丙○○、甲○○二人所指訴失竊情節相符；另訊之被告丁○○對於事實欄所列(一)之犯罪事實部份則矢口否認，辯稱：伊只在店內看東西沒有
    偷東西就離去，背包不是他的云云。惟查：事實欄所列(一)之犯罪事實，迭據被害
    人乙○○於警訊時及偵查中指訴甚詳，復於本院九十一年四月十六日審理時到庭
    證稱：「（問：當時情形如何？）我是菁旺超市的店員，案發當時被告進去我們
    店內，拿著購物藍，放很多洋酒在裡面，然後被告就走到我們店的後面即放奶粉
    的地方，然後就將上開洋酒放入他自己的背包裡面，之後將無法放入袋內的一部
    分洋酒拿到酒櫃上面放，袋子裡面已經放了洋酒，之後再走到店後面再將背包背
    起，再走出面門口，之前我櫃台同事有告訴我被告有拿很多洋酒到後面去，要我
    注意，所以當被告走出店，我發現酒櫃上的酒有很多不見了，我就追出去，發現
    被告很可疑，請他到店裡去，被告就將背包丟下，準備逃跑，我有喊叫，經路人
    幫忙，才將被告逮住，報警處理，我可以確認庭上的被告是當時那個偷我們洋酒
    的人。」，再徵諸被告丁○○係經證人乙○○當場發覺其竊盜行為後追呼捉賊，
    始經路人協助共同逮捕乙節以觀，證人乙○○當無誤認被告之虞。是被告上開所
    辯無非事後諉卸刑責之飾詞，委無足採，此外，復有贓物認領保管單三紙、照片
    四幀在卷可資佐證。本案事證已臻明確，被告犯行至堪認定，應依法論科。
二、核被告丁○○所為，係犯刑法第三百二十條第一項之竊盜罪。其先後三次竊盜之
    犯行，時間緊接，犯罪構成要件相同，顯係基於概括犯意反覆為之，為連續犯，
    應以一罪論處，並加重其刑。又被告前曾因竊盜案件，經台灣高等法院判處有期
    徒刑八月確定，甫於九十年八月十八日執行完畢，有台灣高等法院被告全國前案
    紀錄表一份在卷可稽，其於刑之執行完畢後五年內再犯有期徒刑以上之罪，係屬
    累犯，應依刑法第四十七條規定遞加重其刑。另被告關於(二)、(三)之竊盜犯行，雖
    未據起訴，惟因與已起訴且認應構成犯罪之事實間，有裁判上一罪之連續犯關係
    ，依審判不可分原則，本院自應併案審理。爰審酌被告屢犯竊盜罪，前亦因竊盜
    罪甫於九十年八月十八日執行完畢即又再犯本件竊盜罪，顯已非短期自由刑足以
    矯正其犯行，科刑不宜過輕，暨其犯罪動機、智識程度、目的、手段、所生之危
    害以及犯罪後態度等一切情狀，量處如主文所示之刑，以示儆懲。
據上論斷，應依刑事訴訟法第二百九十九條第一項前段，刑法第五十六條、第三百二
十條第一項、第四十七條，罰金罰鍰提高標準條例第一條前段，判決如主文。
本案經檢察官吳芙如到庭執行職務。
中    華    民    國      九  十  一      年      四      月     三十   日
                                      臺灣彰化地方法院刑事第二庭
                                          法      官  康  弼  周
右正本證明與原本無異。
如不服本判決，應於判決送達後十日內向本院提出上訴狀( 須附繕本 )。
告訴人或被害人對於判決如有不服具備理由請求檢察官上訴者，其上訴期間之計算係
以檢察官收受判決正本之日期為準。
                                          法院書記官  詹  國  立
中    華    民    國      九  十  一      年      五      月     一     日
刑法第三百二十條
意圖為自己或第三人不法之所有，而竊取他人之動產者，為竊盜罪，處五年以下有期
徒刑、拘役或五百元以下罰金。
意圖為自己或第三人不法利益，而竊佔他人之不動產者，依前項之規定處斷。
前二項之未遂犯罰之。
